【裁判字號】    89,上易,2399
【裁判日期】    890829
【裁判案由】    竊盜
【裁判全文】
臺灣高等法院臺中分院刑事判決              民國八十九年度上易字第二三九九號
    上  訴  人  臺灣南投地方法院檢察署檢察官
    被      告  丁○○
                乙  ○
                丙○○
    共      同
    選任辯護人  曾耀聰
右上訴人因被告等竊盜案件，不服臺灣南投地方法院中華民國八十九年八月二十九日
第一審判決（民國八十九年度易字第三一五號，起訴案號：臺灣南投地方法院檢察署
民國八十八年度偵字第四七七○號），提起上訴，本院判決如左：
    主  文
原判決關於乙○部分撤銷。
乙○意圖為自己不法之所有，而侵占離本人所持有之物，處罰金陸仟元，如易服勞役
，以佰元折算壹日。
其他上訴駁回。
    事  實
本院認定之犯罪事實，與第一審判決所認定之犯罪事實相同，茲引用之（如附件第一
    審判決書之記載）。
    理      由
壹、撤銷改判部分：
  一、引用第一審判決書關於認定被告乙○應成立犯罪之證據及理由（如附件第一審
      判決書理由欄甲、一、之記載）。
  二、被告乙○侵占上開已脫離本人持有之鋁門窗等物，核其所為，係犯刑法第三百
      三十七條侵占離本人所持有之物罪。公訴意旨此部分論以同法第三百二十條第
      一項之竊盜罪，尚有未洽，惟「侵占離本人持有之物罪」之行為人，對該物並
      未先具有委任管理等持有之關係，與其他類型之侵占罪不同，而與「竊盜罪」
      相同，且所謂「侵占」與「竊盜」，俱係以不法手段占有領得財物，其客觀構
      成要件之主要事實雷同，二罪復同以為自己或第三人不法之所有為主觀要件，
      同以他人之財物為客體，同為侵害財產法益之犯罪，罪質尚無差異，堪認起訴
      之基本事實同一，起訴法條應予變更。又被告係於九二一集集大地震之災區侵
      占災民之財物，應依緊急命令第十一條第二項之規定加重其刑。原審對於被告
      乙○予以論科，固非無見，惟查被告乙○於災區侵占災民之財物，惡性非輕，
      原判決予以科處罰金仟元，尚嫌輕縱，檢察官上訴意旨認為應成立竊盜罪，
      指摘原判決此部分不當，雖無足取，然原判決此部分既有上開可議之處，即屬
      無可維持，仍應由本院將原判決關於被告乙○部分予以撤銷改判，爰審酌被告
      乙○雖有上開前科，有臺灣南投地方法院檢察署刑案資料查註紀錄表一份附卷
      可憑，素行不佳，其侵占災民之財物惡性非輕，惟念及其犯後業已坦承犯行，
      復與被害人達成和解，賠償被害人之損失，態度良好等一切情狀，量處如主文
      第二項所示之刑，並諭知易服勞役之折算標準，以資懲儆。
貳、上訴駁回部分：
  一、本案關於被告丁○○、丙○○部分，經本院審理結果，認第一審判決認被告丁
      ○○、丙○○之犯罪行為不能證明，而諭知被告丁○○、丙○○均無罪之判決
      ，並無不當，應予維持，並引用第一審判決書關於被告丁○○、丙○○部分記
      載之證據及理由（如附件）。
二、上訴人即檢察官在本院未提出其他不利於被告丁○○、丙○○之證據，其上訴意
    旨仍執陳詞，指摘原判決此部分不當，為無理由，應予駁回。
、據上論斷，應依刑事訴訟法第三百七十三條、第三百六十九條第一項前段、第三
    百六十四條、第二百九十九條第一項前段、第三百條、第三百六十八條，刑法第
    三百三十七條、第四十二條第二項，八十八年九月二十五日之緊急命令第十一條
    第二項，罰金罰鍰提高標準條例第一條前段、第二條，判決如主文。
本案經檢察官甲○○到庭執行職務。
中      華      民      國    八十九      年    十一      月   二十九   日
                              臺灣高等法院臺中分院刑事第四庭
                                    審判長法  官  洪  耀  宗
                                          法  官  劉  登  俊
                                          法  官  吳  重  政
右正本證明與原本無異。
不得上訴。
                                          書記官  郭  文  華
中      華      民      國    八十九      年    十二      月    一      日
                                                                        Ｋ


司法院資訊處製作；財團法人民間司法改革基金會備份。
